【裁判字號】    98,交聲,39
【裁判日期】    980109
【裁判案由】    聲明異議
【裁判全文】
臺灣彰化地方法院交通事件裁定          98年度交聲字第39號
移送機關    交通部公路總局臺中區監理所彰化監理站
異議人即
受處分人    甲○○
上列受處分人因違反道路交通管理處罰條例案件，對於交通部公
路總局臺中區監理所彰化監理站中華民國97年12月12日所為之處
分（原處分案號：彰監四字第裁64-Z2B005335號）聲明異議，本
院裁定如下：
    主      文
異議駁回。
    理      由
一、按汽車行駛於高速公路、快速公路或設站管制之道路，不遵
    使用限制、禁止、行車管制及管理事項之管制規則而未依規
    定行駛車道者，處汽車駕駛人新臺幣（下同）3,000 元以上
    6,000 元以下罰鍰，且記違規點數1 點，道路交通管理處罰
    條例第33條第1項第3款、第63條第1項第１款分別定有明文
    ；次按汽車駕駛人駕駛大貨車，駕駛執照業經吊銷、註銷仍
    駕車，處40,000元以上80,000元以下罰鍰，並當場禁止其駕
    駛，且扣繳其駕駛執照，道路交通管理處罰條例第21條之1
    第1項第5款、第2項定有明文。
三、聲明異議意旨略以：異議人即受處分人甲○○對於駕駛車牌
    號碼GX-A81號大貨車，於97年11月30日凌晨2 時11分許，行
    經國道1 號南下146 公里處，有「大型車輛不依規定行駛車
    道（該車違規行駛內側車道）」、「駕駛執照業經吊銷仍駕
    車行駛公路」之違規行為，並不爭執，然表示其並未收受先
    前受吊銷駕駛執照之裁決書，且監理機關先前為吊銷駕駛執
    照處分前，是否應再行通知、伊係於不知駕駛執照已遭吊銷
    之情況下仍開車上路，卻遭無照駕駛開罰，該開罰合理性存
    有疑異，爰依法聲明異議等語。
四、經查：
（一）受處分人駕駛車牌號碼GX-A81號大貨車，於97年11月30日
      凌晨2 時11分許，行經國道1 號南下146 公里處，有「大
      型車輛不依規定行駛車道（該車違規行駛內側車道）」、
      「駕駛執照業經吊銷仍駕車行駛公路」之違規行為，為警
      掣單舉發，並經原處分機關依道路交通管理處罰條例第33
      條第1 項第3 款、第21條之1 第5 款之規定，於97年12月
      12日以彰監四字第裁64-Z2B005335號裁決書，分別裁處罰
      5,000 元、60,000元，並扣繳駕照、記違規點數1 點，此
      有內政部警政署國道公路警察局公警交字第Z2B005335 號
      舉發違反道路交通管理事件通知單、前開違反道路交通管
      理事件裁決書各1 紙在卷可稽（見本院98 年 度交聲字第
      39號卷第6 、8 頁），且為受處分人所不爭執，是其前開
      違規之事實足堪認定。
（二）又受處分人所稱，並未收受先前受吊銷駕駛執照之裁決書
      ，且監理機關先前為吊銷駕駛執照處分前，是否應再行通
      知、伊係於不知駕駛執照已遭吊銷之情況下仍開車上路，
      卻遭以無照駕駛開罰，該開罰合理性存有疑異云云，然受
      處分人前遭逕行註銷駕駛執照之理由，乃因其有「在六個
      月內，違規記點共達6點以上」之違規，由原處分機關於
      97 年7月31日以彰監四字第裁00-000000000號裁決書吊扣
      駕駛執照1個月，並應接受道路安全講習，而吊扣駕駛執
      照部分，限於97年8月30日前繳送，逾期不繳送者，自97
      年8月31日起易處吊扣駕駛執照2個月，並限於97年9月14
      日前繳送；若仍未繳送，自97年9月15日起易處吊銷，並
      逕行註銷駕駛執照；駕駛執照吊（註）銷後，自97年9月
      15 日起一年內不得重新考領駕駛執照；上開裁決書並經
      原處分機關委由郵政機關寄存送達於彰化永靖郵局，有上
      開原處分機關所為之裁決書、送達證書各1份附於本院98
      年度交聲字第6號卷內可憑，堪認該裁決書業已符合行政
      程序法第74條等規定為寄存送達。是以，受處分人對於前
      次有「在六個月內，違規記點共達6點以上」之違規，既
      未依裁決內容遵期繳送駕駛執照，原處分機關予以易處吊
      （註）銷駕駛執照，即屬有據，原處分機關依法註銷駕駛
      執照，於法並無不合。
（三）綜上所述，本件原處分機關以受處分人在駕駛執照經註銷
      後仍駕駛前開大貨車，且不依規定行駛車道為由，援引道
      路交通管理處罰條例第33條第1 項第3 款、第21條之1 第
      5 款規定，分別裁處罰鍰5,000 元、60,000元，並扣繳駕
      照，記違規點數1 點，即無不當，本件異議為無理由，應
      予駁回。
五、據上論斷，應依道路交通管理處罰條例第87條第2 項，道路
    交通案件處理辦法第19條，裁定如主文。
中    華    民    國    98    年    1     月    9     日
                  交通法庭法  官  陳秋錦
以上正本證明與原本無異
如不服本裁定，應於裁定送達後5日內向本院提出抗告狀。
中    華    民    國    98    年    1     月    9     日
                          書記官  張清秀


司法院資訊處製作；財團法人民間司法改革基金會備份。
